【裁判字號】    95,交聲,1869
【裁判日期】    951229
【裁判案由】    交管條例聲異
【裁判全文】
臺灣板橋地方法院交通事件裁定        95年度交聲字第1869號
原處分機關  交通部公路總局臺北區監理所
異  議  人
即受處分人  甲○○
上列異議人即受處分人因違反道路交通管理處罰條例案件，不服
原處分機關於中華民國95年11月22日所為之裁決處分（裁決書案
號：北監營裁字第裁40-C00000000號），聲明異議，本院裁定如
下：
    主  文
異議駁回。
    理  由
一、聲明異議意旨略以：異議人即受處分人甲○○於民國95年8
    月25日下午2 時45分許，駕駛車牌號碼120-AJ號營業貨運曳
    引車，行經臺北縣板橋市○○路○ 段550 號前時，因所載貨
    物滲漏，經臺北縣政府警察局海山分局江翠派出所（下稱原
    舉發機關）警員攔停，並掣單舉發；惟異議人遭警員攔停當
    時，有下車查看車尾，並未發現滲漏或滴漏之情形，警員聲
    稱看見異議人所駕駛上開營業貨運曳引車沿路滴漏，然異議
    人前去查看，亦未發現滲漏痕跡，警員竟仍執意舉發，實有
    未洽；經異議人申訴後，原處分機關仍以異議人違規事證明
    確，而予裁罰之處分，爰依法聲明異議云云。
二、按汽車裝載時，所載貨物滲漏者，處汽車駕駛人新臺幣（下
    同）3,000 元以上9,000 元以下罰鍰，並責令改正或禁止通
    行，道路交通管理處罰條例第30條第1 項第2 款定有明文；
    又汽車駕駛人有上開情形者，除依原條款處罰鍰外，並計違
    規點數2 點，同條例第63條第1 項第2 款亦有明文。
三、經查，本件異議人即受處分人甲○○於95年8 月25日下午2
    時45分許，駕駛車牌號碼120-AJ號營業貨運曳引車（裝載砂
    石、土方等物），行經臺北縣板橋市○○路○ 段550 號前時
    ，因所載砂石、土方等滲漏泥水，經原舉發機關警員當場攔
    停並拍攝採證照片後，掣單舉發等事實，有原舉發機關所掣
    發之北縣警交字第C00000000 號舉發違反道路交通管理事件
    通知單1 紙、採證照片3 幀等附卷可稽，並經證人即舉發異
    議人本件違規事由之原舉發機關警員乙○○於本院審理時到
    庭結證明確（詳下述）。異議人雖辯稱：當時伊有下車查看
    車尾，並未發現有滲漏或滴漏之情形，沿路也沒有發現滴漏
    之痕跡云云；惟查，證人乙○○於本院審理時，已到庭結證
    略稱：本件異議人違規事由係伊當場攔停舉發，當時異議人
    駕駛營業貨運曳引車，自華江橋往板橋市○○路方向行駛，
    並在長江路、文化路2 段路口處左轉文化路，而伊當時正好
    在文化路2 段與民治街路口處執勤，清楚看見異議人左轉時
    ，污泥從車斗右後方縫隙處滲漏到地面，且滲漏之量甚多，
    伊將異議人攔停後，異議人一直爭執沒有滲漏，伊即告知異
    議人可一同去滲漏現場拍照，但異議人說不要，故伊乃將該
    營業貨運曳引車右後方車斗滲漏處拍照採證後，舉發異議人
    等語明確（見本院95年12月22日訊問筆錄）；再觀諸卷附採
    證照片3 幀所示，本件異議人遭舉發當時，天候晴，地面乾
    燥，並無先前曾下雨之跡象，而異議人所駕駛裝載砂石、土
    方等物之上開營業貨運曳引車，其車斗右後側車框板接縫處
    ，確有明顯之泥水滲漏痕跡，核與證人前揭證述之情節相符
    ；況且，證人與異議人本無怨隙，倘非異議人確有違規情事
    ，實難想像證人竟會無中生有、任意羅織異議人上開違規之
    事實；參合上情，堪認證人前揭證述之情節，與事實相符，
    應值採信，異議人空言以前詞置辯，自無足採。綜上所述，
    本件異議人於前述時、地駕駛營業貨運曳引車，所載貨物滲
    漏之違規行為，事證明確；原處分機關以異議人違反道路交
    通管理處罰條例第30條第1 項第2 款規定，裁處異議人罰鍰
    3,000 元，並依同條例第63條第1 項第2 款規定，記異議人
    違規點數2 點，核無不當；本件異議人之異議為無理由，應
    予駁回。
據上論斷，應依道路交通案件處理辦法第19條規定，裁定如主文
。
中    華    民    國    95    年    12    月    29    日
                  交通法庭    法  官  劉景宜
以上正本證明與原本無異。
如不服本裁定，得自收受送達之日起5 日內向本院提出抗告狀。
                              書記官  謝秀青
中    華    民    國    96    年    1     月    4     日


司法院資訊處製作；財團法人民間司法改革基金會備份。
